【裁判字號】    90,易,334
【裁判日期】    900626
【裁判案由】    詐欺
【裁判全文】
臺灣基隆地方法院刑事判決                            九十年度易字第三三四號
    公  訴  人  臺灣基隆地方法院檢察署檢察官
    被      告  甲○○
右列被告因詐欺案件，經檢察官提起公訴（九十年度偵字第九六三號），本院判決如
左：
    主  文
甲○○意圖為自己不法之所有，以詐術使人將本人之物交付，處有期徒刑伍月，如易
科罰金，以參佰元折算壹日。
    事  實
一、緣甲○○為汽車板金業者兼中古車銷售商，其於民國（下同）八十七年五、六月
    間，以新台幣（下同）六十萬元之代價，販售乙部一九九六年二月出廠之日產
    CEFIRO車型、車牌Ｆ三─九○九六號白色自用小客車予乙○○使用，雙方銀貨兩
    訖。甲○○另於同年四月五日自前手徐向川購入同年份、同車廠、同車型、車牌
    ＣＫ─一八六七號黑色自用小客車乙部，登記在其妻子邱麗蓉名下，並於同年四
    月十五日以該輛ＣＫ─一八六七號自用小客車供擔保，向匯通商業銀行股份有限
    公司（簡稱匯通銀行）借款四十五萬元，並依動產擔保交易法規定辦竣動產抵押
    設定六十二萬二千零六十四元在案，惟甲○○自八十八年六月十六日起即遲延繳
    納車貸分期款，斯時該車仍有三十三萬元左右車貸未清償。詎甲○○竟意圖為自
    己不法之所有，隱瞞上開ＣＫ─一八六七號自用小客車仍有車貸之情，於八十八
    年十月間對不滿Ｆ三─九○九六號自用小客車車況之乙○○，佯稱以互不補償差
    價方式交換前揭二部自用小客車，並互相辦理過戶予對方，致乙○○陷於錯誤而
    同意換車；甲○○雖如常交付ＣＫ─一八六七號自用小客車予乙○○使用，卻藉
    詞拖延未辦理ＣＫ─一八六七號自用小客車過戶手續，並在取得Ｆ三─九○九六
    號自用小客車後，將Ｆ三─九○九六號自用小客車以三十三萬元轉賣予第三人且
    辦妥過戶手續，迨乙○○於八十九年七月二十三日駕駛ＣＫ─一八六七號自用小
    客車行經宜蘭縣市時，為警臨檢始獲悉該車有稅金未完納之事，經乙○○事後向
    監理單位查詢，方知ＣＫ─一八六七號自用小客車竟仍有車貸未清償並設定動產
    抵押乙事，始知受騙。
二、案經被害人乙○○訴請台灣基隆地方法院檢察署檢察官偵查起訴。
    理  由
一、訊據被告甲○○矢口否認有何詐欺犯行，辯稱：換車時有告知告訴人ＣＫ─一八
    六七號自用小客車有貸款乙事，且承諾會儘速處理貸款問題，所以告訴人才願意
    與伊換車云云。然查，右開隱暪車貸並設定動產抵押之事實，業據告訴人乙○○
    指訴綦詳，並有匯通銀行九十年三月廿一日匯通營字第一三號函及所附之動產
    抵押契約書暨登記證明書影本等在卷可稽，且有交通部公路局台北區監理所基隆
    監理站九十年三月廿一日北監基字第九○○二○三九號函詳述車籍異動及稅費
    、違規查詢等各項記錄附卷可查，復有被告於八十九年八月三十日簽署之切結書
    一紙在卷足按，衡諸常情，若被告甲○○果真在欲交換ＣＫ─一八六七號自用小
    客車當時告知告訴人乙○○仍有三十三萬餘元車貸未繳並設有動產抵押乙事，在
    告訴人原有之Ｆ三─九○九六號自用小客車係以六十萬元現金購買並無任何負擔
    之情形下，以兩部車輛既存價值之懸殊，告訴人焉會同意以所稱之「互不補償」
    方式換車，並在被告未提供任何擔保之下，猶先配合辦妥過戶手續？顯見被告上
    開所辯，實不符常理，純屬事後卸責諉過之詞，要無可採，事證明確，犯行洵堪
    認定。
二、核被告甲○○所為，係犯刑法第三百三十九條第一項之詐欺取財罪。爰審酌被告
    犯罪之動機、手段、所生之危害及犯後猶飾詞狡辯、不思悔悟等一切情狀，量處
    如主文所示之刑，並依九十年一月十日總統令修正公布之中華民國刑法第四十一
    條第一項前段及刑法施行法第三條之一規定，諭知易科罰金之折算標準。
據上論斷，應依刑事訴訟法第二百九十九條第一項前段，刑法第三百三十九條第一項
、第四十一條第一項前段，刑法施行法第三條之一，罰金罰鍰提高標準條例第一條前
段、第二條，判決如主文。
本案經檢察官周慶華到庭執行職務
中      華      民      國      九十      年      六    月    二十六    日
                                臺灣基隆地方法院刑事第三庭
                                      法  官    林  玉  珮
右正本證明與原本無異。
對於本件判決如有不服，應於收受送達後十日內，向本院提出上訴書狀，上訴於臺灣
高等法院，並按他造當事人之人數附具繕本。
                                      書記官    陳  俊  德
中      華      民      國      九十      年      六    月    二十九    日
附錄論罪法條
刑法第三百三十九條第一項：
意圖為自己或第三人不法之所有，以詐術使人將本人或第三人之物交付者，處五年以
下有期徒刑、拘役或科或併科一千元以下罰金。


司法院資訊處製作；財團法人民間司法改革基金會備份。
